# 丧失控制权

提问人：jangyanbo 时间：2019-11-30 06:30:21
陈老师好，关于丧失控制权的合并向您请教，假如甲公司直接投资 5000 成立乙公司，占股 50 ％，乙公司股本 10000 ，同时借入甲公司 10000 元！当期利润表为 0(未开展任何业务）第二年由法院接管丧失控制权，我理解当期甲公司可以不编制抵销分录！因为 5000 的投资及其他应收都可以收回，相当于在合并报表（第一年）上借长投 5000 借其他应收 10000 借少数股东权益 5000 货货币资金 20000 ，没有投资收益确认，但是按照原理丧失控制权时确认的投资收益等于获得的对价加上剩余股权减去原持股比例计算的净资产减去商党加上原来投资中的综合收益，请问这个公式是否只适合非同一控制取得投资的情况，不适用直接投资的情况，比如这个例子，获得的对价等于 15000 减去持续计算的么允价值 20000 乘以 50 ％等于 5000 ，但是我认为投资收益应该为 O！
问题 2 ，公允价值在合并报表上的价值，还是指的单体报表上的公允价值问题 3 ，如果是合并报表上的公允价值的话是不是得减去内部交易后的数额呢

回答人：chenyiwei
1 、合并报表层面丧失控制权损益的计算公式适用于各种投资取得方式。在你的案例中，处置损益 = 剩余股权的公允价值 5000+ 债权 10000+ 少数股东权益 5000-合并报表层面净资产 20000 （视同将对甲公司的债务转为权益）=0。
2 、特定资产或负债项目的公允价值在各个报表层面理论上应该都是一样的。
3 、合并报表层面的可辨认资产、负债账面价值（如果最初是通过非同一控制下合并取得，则为自购买日公允价值为基础持续计算的金额）应剔除内部往来影响，即因丧失控制权而导致在合并报表层面终止确认的资产、负债的账面价值。